# 请教陈版跟众位高手城建税计提依据

提问人：xiongmao12 时间：2012-02-21 10:34:31
从我查到的资料来看，城建税的计提依据是“实际缴纳”的三税。但是实务操作中，很多企业是按照应缴税费-未交增值税贷方数计提的。当应缴的与实际缴纳的存在差异的时候，到底应当按照哪个来啊？

回答人：chenyiwei
应按照应交数计提。
虽然税法规定的城建税、教育费附加纳税义务发生时间是在“三税”实际缴纳时，但从会计角度，在按权责发生制原则计提应交“三税”时，已经表明所计提的应交“三税”在未来很可能导致经济利益流出企业，相应地，也很可能表明未来将因为缴纳城建税和教育费附加而导致经济利益流出企业。因此，在计提应交“三税”的时点，应交城建税和教育费附加实际上已经形成一项推定义务，符合“由过去的交易或事项导致的、很可能导致经济利益流出企业的现时义务”这一负债的基本特征。 结论：应交城建税和教育费附加，应在按照权责发生制原则计提应交“三税”时同步予以计提，确认为负债，相应计入当期损益。

提问人：zhanglifa 时间：2014-01-10 12:00:12
追问一下，如果按照应交税费-应交销项税的金额计提的附加税，但是当实际缴纳的时候，当期进项税额大于销项税额，不用实际缴纳增值税，拿也就不用缴纳附加税。这时候需要将附加税计入损益的金额冲掉吗

回答人：chenyiwei
不能冲掉，否则会导致少计负债。但对于尚未到税法规定的纳税义务发生时间的应交城建税及附加，可单独设置明细科目反映，不反映在“应交城建税”中。

提问人：zhanglifa 时间：2014-01-13 13:21:01
那如果我调整一个跨期收入做 借：应收账款 贷 主营业务收入 应交税费-应交增值税-销项税额。这时根据权责发生制，同时计提 借 营业税金及附加 贷 应交税费（附加税）。但是到了下一年度，假设企业并不需要缴纳附加税，并没有计提营业税金及附加。我之前年度所做的这笔计提附加税的分录就没法处理了啊，如果顺延调整的话，徒增了企业的负债吗不是？ 请陈版主不吝赐教

回答人：chenyiwei
下一年度不需要缴纳该笔附加税的具体原因是什么？是下一年度新出台的税收法规和政策，还是其他原因？

提问人：pencil23 时间：2014-02-18 14:55:56
是会存在这种情况，如果年末应交增值税余额为 500 万，当年实际缴纳 100 万。那么依据权责发生制，应交城建税及附加我们采用假定10%流转税率计算就是有 50 万，营业税金及附加科目计入当期损益 50 万，但实际缴纳只需要 10 万。
到了第二年 1 月份，公司没有任何销售了，但是由于进项税增加，使得期末应交增值税余额变为 0 ，对应不再需要缴纳城建税及附加了。那么上年底计提的 50 万中只支付了 10 万，剩下的 40 万按照税法来看其实都不再需要缴纳了。
这种情况下该怎么处理？冲销原本计提的金额？

回答人：chenyiwei
在这种情况下，可以冲销原先计提的金额，使期末“应交城建税”的余额与应交三税的余额存在对应关系。

提问人：pencil23 时间：2014-02-18 22:19:58
陈版，我重新考虑了这个问题，个人感觉可以这样来理解：
由于增值税都是按月申报，因此对于 12 月而言，如果应交增值税余额是 500 万，那么 12 月纳税申报表上就应该有应交增值税 500 万，这一金额需要在 1 月份进行缴纳，如果只缴纳了上面所说的 100 万，其实是不符合税法规定的。
在这种背景下，即使第二年 1 月份出现较大金额的进项税，但是之前应该缴纳的数字是不变的，唯一受影响的就是 1 月份会出现留抵金额。这样的话，就不会出现上面我所提到的情形了。
当然这种做法要求公司账上金额要与纳税申报表严格一致，如果不同的话就会出现上述情形了。

回答人：chenyiwei
你的说法有道理，谢谢！